【裁判字號】    99,裁,917
【裁判日期】    990422
【裁判案由】    免職
【裁判全文】
最  高  行  政  法  院  裁  定
                                       99年度裁字第917號
上  訴  人  甲○○
訴訟代理人  林石猛  律師
            邱基峻  律師
被 上訴 人  高雄市政府
代  表  人  乙○
上列當事人間免職事件，上訴人對於中華民國99年1月29日高雄
高等行政法院98年度訴字第542號判決，提起上訴，本院裁定如
下：
    主  文
上訴駁回。
上訴審訴訟費用由上訴人負擔。
    理  由
一、按對於高等行政法院判決之上訴，非以其違背法令為理由，
    不得為之，行政訴訟法第242條定有明文。依同法第243條第
    1項規定，判決不適用法規或適用不當者，為違背法令；而
    判決有同條第2項所列各款情形之一者，為當然違背法令。
    是當事人對於高等行政法院判決上訴，如依行政訴訟法第24
    3條第1項規定，以高等行政法院判決有不適用法規或適用不
    當為理由時，其上訴狀或理由書應有具體之指摘，並揭示該
    法規之條項或其內容；若係成文法以外之法則，應揭示該法
    則之旨趣，倘為司法院解釋或本院之判例，則應揭示該判解
    之字號或其內容。如以行政訴訟法第243條第2項所列各款情
    形為理由時，其上訴狀或理由書，應揭示合於該條項各款之
    事實。上訴狀或理由書如未依此項方法表明者，即難認為已
    對高等行政法院判決之違背法令有具體之指摘，其上訴自難
    認為合法。
二、上訴人為高雄市政府警察局左營分局（下稱左營分局）警員
    ，因涉違反毒品危害防制條例案件，經臺灣高雄地方法院檢
    察署（下稱高雄地檢署）聲請臺灣高雄地方法院（下稱高雄
    地院）以民國98年度審毒聲字第403號刑事裁定令上訴人入
    勒戒處所觀察、勒戒。嗣高雄地檢署於上訴人觀察、勒戒後
    ，認其無繼續施用毒品傾向，以98年度毒偵字第1639號對上
    訴人為不起訴處分。高雄市政府警察局及左營分局乃分別召
    開考績委員會審議決議，以上訴人有公務人員考績法（下稱
    考績法）第12條第3項第5款規定之破壞紀律，情節重大，一
    次記2大過之情事，依警察人員人事條例第31條第1項第6款
    規定予以免職，並報經內政部警政署（下稱警政署）以98年
    3月17日警署人字第0980067880號函核復准予照辦。被上訴
    人遂據此爰以98年4月3日高市府人三字第0980016193號令，
    核定免職，並於未確定前先行停職。上訴人不服，提起復審
    ，遭決定駁回，遂提起本件行政訴訟，求為判決復審決定及
    原處分均撤銷，經原審法院判決駁回。
三、本件上訴人對於高等行政法院判決上訴，主張：原判決指各
    警察局就同仁間犯有如同上訴人之行為者，亦採相同之標準
    ，故被上訴人為上訴人免職之處分，尚無違反比例原則及平
    等原則等語，然警察人員如確有吸毒情事，即一律予以免職
    之最重處分，未依個案情形予以衡量裁處之輕重，實有違比
    例原則，且被上訴人形同未予以裁量，而有裁量怠惰之嫌，
    已違反行政程序法第7條第2款、第10條之規定，而為違法之
    處分，此參行政程序法第4條即明，是以，原判決顯有判決
    不適用法規及適用不當之違背法令。另上訴人所涉嫌之毒品
    危害防治條例案件，充其量至多涉及違法，若情節重大，而
    有具體事實，則警察人員人事條例第29條第2項就此情形已
    訂有明文，主管機關依警察人員人事條例第2條之規定，自
    應優先適用警察人員人事條例第29條第2項、第30條第1項之
    規定，先予以停職，嗣後如經不起訴、緩起訴處分或判決確
    定，並應准予復職。然被上訴人捨警察人員人事條例不用，
    逕適用考績法第12條第3項第5款之規定，顯已違反上開法律
    之規定，甚明灼然。原判決不查，仍維持原處分，不僅違反
    依法審判原則，亦有違法律保留原則之適用，顯係適用法則
    錯誤之違法等語，雖以該判決違背法令為由。惟查警察人員
    人事條例第29條第2項及第30條第1項是關於警察人員暫停職
    務及復職之規定，考績法第12條第3項則係關於考績之規定
    ，規範事項不同，顯無特別規定與一般規定關係，自無何者
    優先適用之問題。上訴人以顯屬無優先適用關係之警察人員
    人事條例第29條第2項及第30條第1項規定，指摘原判決適用
    法則錯誤云云，不能認對該判決之如何違背法令已有具體之
    指摘。至上訴人其餘指摘，則係就原審所為論斷，泛言判決
    不適用法規及適用不當之違背法令，而非具體說明其有何不
    適用法規或適用法規不當之情形，並揭示該法規之條項或其
    內容，及合於行政訴訟法第243條第2項所列各款之事實，難
    認對該判決之如何違背法令已有具體之指摘。依首開規定及
    說明，應認其上訴為不合法。
四、據上論結，本件上訴為不合法。依行政訴訟法第249條第1項
    前段、第104條、民事訴訟法第95條、第78條，裁定如主文
    。
中    華    民    國    99    年    4     月    22    日
                    最高行政法院第五庭
                        審判長法官  黃  璽  君
                              法官  曹  瑞  卿
                              法官  鄭  忠  仁
                              法官  吳  東  都
                              法官  陳  金  圍
以  上  正  本  證  明  與  原  本  無  異
中    華    民    國    99    年    4     月    23    日
                              書記官  郭  育  玎


司法院資訊處製作；財團法人民間司法改革基金會備份。
